# 请教陈版主，关于出售给供应商资产后又从其购买该资产生的商品，如何会计处理更合规

提问人：神秘会计人 时间：2023-06-16 10:41:02
我公司既可以出售一项固定资产，也可以利用该固定资产生产相关商品。我公司通过销售给A公司固定资产形成销售资产收入，后又从A公司购买回该固定资产的产品用于对外销售。请问：该项业务是否构成融资还是根据业务分别确认采购、销售业务

回答人：chenyiwei
需关注以下问题：
1 、本公司出售该固定资产给A，和从A购买该资产的产出，是否为同时约定的一揽子交易？
2 、该资产是否仅可用于生产只供本企业使用的商品？A购入该资产后，能否自主安排其生产，对其进行改造，将其所生产的产品出售给其他客户？如果出售给其他客户，预计对其他客户销量占产能的比例多大，与对本企业的销售相比如何？
3 、该资产的销售价格是否为公允价值？后续向A采购产品的价格是否也是按照该产品的市场价格？
4 、是否存在一定条件下A有权要求本企业回购该设备的条款？如有，具体如何约定？